臺灣臺中地方法院刑事判決　　　　　　　96年度訴字第2087號
公　訴　人　臺灣臺中地方法院檢察署檢察官
被　　　告　甲○○
上列被告因違反毒品危害防制條例案件，經檢察官提起公訴（九
十六年度毒偵字第二六九一號），被告於準備程序中就被訴事實
為有罪之陳述，經告以簡式審判之旨，並聽取意見後，合議庭裁
定由受命法官獨任進行簡式審判程序，本院判決如下：
    主    文
甲○○施用第一級毒品，累犯，處有期徒刑拾月。減為有期徒刑
伍月，如易科罰金，以新臺幣壹千元折算壹日。
    犯罪事實
一、甲○○曾於民國九十一年間因違反槍砲彈藥刀械管制條例、
    公共危險案件，分別經法院判處有期徒刑一年六月、三月，
    於九十一年十一月十四日確定，入監執行後，於九十三年一
    月十五日縮短刑期假釋，於九十三年七月十二日假釋期滿未
    經撤銷，其未執行之刑視為執行完畢；其復於九十五年間因
    詐欺案件，經本院判處有期徒刑三月，於九十五年八月十四
    日確定，於九十五年十一月二十日縮刑期滿執行完畢。又其
    於九十五年間因施用毒品案件，經本院裁定送臺灣臺中看守
    所附設勒戒處所觀察、勒戒後，認無繼續施用毒品之傾向，
    於九十五年九月一日執行完畢釋放出所，並由臺灣臺中地方
    法院檢察署檢察官於九十五年九月二十二日，以九十五年度
    毒偵緝字第一二一號為不起訴處分確定。詎甲○○仍不知悔
    改，竟於前開觀察、勒戒執行完畢後五年內，基於施用第一
    級毒品之犯意，於九十六年四月二十一日晚間十時許，在臺
    中縣龍井鄉○○路之龍津國中圍牆旁草叢，以將第一級毒品
    海洛因羼水稀釋後置入針筒再注射靜脈之方式，施用第一級
    毒品海洛因一次。嗣於同年月二十四日晚上十時十分許，因
    行跡可疑為警盤查，並經其同意採集尿液送驗呈第一級毒品
    海洛因陽性反應而查悉上情。
二、案經臺中縣警察局清水分局報告臺灣臺中地方法院檢察署檢
    察官偵查起訴。
    理    由
一、訊據被告甲○○對其有於上揭時、地施用第一級毒品海洛因
    之事實，業於警詢及本院審理時坦承不諱，被告經警方查獲
    後，經採集尿液送請中山醫學大學附設醫院檢驗科藥物檢測
    中心檢驗之結果，驗有嗎啡、可待因之陽性反應，有該中心
    出具之確認檢驗結果報告及臺中縣警察局清水分局委託鑑驗
    尿液代號與真實姓名對照表各一紙存卷可證，而海洛因施用
    入人體後水解還原成嗎啡，再循嗎啡之代謝方式排出體外，
    已據行政院衛生署藥物食品檢驗局（八一）藥檢壹字第○○
    六四三一號函說明綦詳。又被告前於九十五年間因施用毒品
    案件，經本院裁定送臺灣臺中看守所附設勒戒處所觀察、勒
    戒後，認無繼續施用毒品之傾向，於九十五年九月一日執行
    完畢釋放出所，並由臺灣臺中地方法院檢察署檢察官於九十
    五年九月二十二日，以九十五年度毒偵緝字第一二一號為不
    起訴處分確定之事實，有臺灣高等法院被告前案紀錄表、刑
    案資料查註紀錄表及全國施用毒品案件紀錄表各一份在卷可
    憑。綜上，被告自白與事實相符，其於前案觀察、勒戒執行
    完畢釋放後五年內再犯本案施用第一級毒品海洛因之犯行，
    事證明確，應依法訴追。
二、核被告所為，係犯毒品危害防制條例第十條第一項之施用第
    一級毒品罪。被告施用毒品前之持有第一級毒品行為，本應
    以持有論，惟持有後進而施用，其持有之低度行為應被施用
    之高度行為所吸收，故不再另論其持有第一級毒品罪。被告
    曾於九十一年間因違反槍砲彈藥刀械管制條例、公共危險案
    件，分別經法院判處有期徒刑一年六月、三月，於九十一年
    十一月十四日確定，入監執行後，於九十三年一月十五日縮
    短刑期假釋，於九十三年七月十二日假釋期滿未經撤銷，其
    未執行之刑視為執行完畢；其復於九十五年間因詐欺案件，
    經本院判處有期徒刑三月，於九十五年八月十四日確定，於
    九十五年十一月二十日縮刑期滿執行完畢之事實，有臺灣高
    等法院被告前案紀錄表、刑案資料查註紀錄表各一份附卷可
    稽，其於五年以內再故意犯本件有期徒刑以上之罪，應依刑
    法第四十七條第一項，論以累犯，並加重其刑。爰審酌被告
    施用第一級毒品，經觀察、勒戒後，仍不知戒惕，一再施用
    ，無視於毒品對於自身健康之戕害及國家對於杜絕毒品犯罪
    之禁令，不知戒除惡習，惡性非輕，然念及坦承犯行，態度
    良好，其施用毒品並無危害他人，被告犯罪手段尚屬平和，
    所生損害尚非鉅大，且被告於犯後於本院審理時坦承犯行，
    尚見悔意之犯罪後態度，暨施用毒品者均有相當程度之成癮
    性及心理依賴，其犯罪心態與一般刑事犯罪之本質並不相同
    ，應側重適當之醫學治療及心理矯治為宜等一切情狀，量處
    如主文所示之刑。被告犯罪之時間，係在九十六年四月二十
    四日以前，所犯為毒品危害防制條例第十條第一項之罪，合
    於減刑條件，應依中華民國九十六年罪犯減刑條例第二條第
    一項第三款規定，減其刑期二分之一，並依同條例第九條規
    定，諭知易科罰金之折算標準。
據上論斷，應依刑事訴訟法第二百七十三條之一第一項、第二百
九十九條第一項前段，毒品危害防制條例第十條第一項，刑法第
十一條前段、第四十七條第一項、第四十一條第一項前段，中華
民國九十六年罪犯減刑條例第二條第一項第三款、第七條、第九
條，判決如主文。
本案經檢察官乙○○到庭執行職務
中　　華　　民　　國　　96　　年　　8 　　月　　13　　日
                  刑事第十五庭  法　官　楊真明
以上正本證明與原本無異。
如不服本判決，應於送達後十日內向本院提出上訴狀（須附繕本
），上訴於臺灣高等法院臺中分院。
                                書記官　呂苗澂
中　　華　　民　　國　　96　　年　　8 　　月　　13　　日
附錄本判決論罪科刑法條
毒品危害防制條例第十條第一項：
　施用第一級毒品者，處六月以上五年以下有期徒刑。
